【裁判字號】    90,中簡上,290
【裁判日期】    901004
【裁判案由】    傷害
【裁判全文】
臺灣臺中地方法院刑事判決                        九十年度中簡上字第二九號
    上  訴  人
    即  被  告  乙○○
右上訴人即被告因傷害案件，不服本院台中簡易庭九十年度中簡字第一二八三號中華
民國九十年七月廿五日第一審簡易判決（聲請案號：台灣台中地方法院檢察署九十年
度偵字第一０四六六號），提起上訴，本院管轄之第二審合議庭判決如左：
    主  文
上訴駁回。
乙○○緩刑貳年。
    事  實
一、乙○○於民國（下同）九十年一月二十二日下午五時許，在台中市○○區○○路
    四十三巷四十二號何甲○○（後改名為林佳靜）住處，因債務問題與何甲○○發
    生口角，竟基於普通傷害之犯意，徒手毆打何甲○○，致何甲○○受有右前額浮
    腫三乘三公分、口內膜瘀青一乘一公分、下唇紅色傷口０．二乘０．四公分之傷
    害。
二、案經何甲○○訴由台中市警察局第四分局報請臺灣臺中地方法院檢察署檢察官偵
    查後聲請簡易判決處刑。
    理  由
一、訊據上訴人即被告（下稱被告）矢口否認其有傷害之犯行，辯稱：伊沒有打何甲
    ○○云云。惟查，右揭事實，業據告訴人何甲○○於警訊及偵查中指述甚詳，又
    告訴人確受有如事實欄所示之傷害，亦有行政院衛生署台中醫院驗傷診斷書一紙
    在卷可按，又被告於警訊中亦自承有與何甲○○發生拉扯，再依前揭診斷書所示
    告訴人受傷之部位分據臉上各部，苟非被告故意毆打豈可能分據在各處，因此被
    告前開所辯，核係事後卸責之詞，不足採信，被告之犯行堪予認定。
二、核被告所為，係犯刑法第二百七十七條第一項之普通傷害罪。原審適用刑法第二
    百七十七條第一項、第四十一條第一項前段、罰金罰鍰提高標準條例第一條前段
    、第二條，量處被告有期徒刑三月，並諭知易科罰金之折算標準。原審認事用法
    均無不當，量刑亦屬妥適。
三、末查被告前未曾受有期徒刑以上刑之宣告，素行尚佳，有台灣台中地方法院檢察
    署刑案資料查註紀錄表及台灣高等法院被告全國前案紀錄表在卷可按，本件被告
    因一時衝動失慮而罹本件傷害犯行，告訴人所受傷勢非重，且被告犯後於本院調
    查時與告訴人達成和解，並已賠償告訴人所受損害，有和解書一份附卷足憑，堪
    認被告經此次刑之宣告教訓後，當知所警惕而無再犯之虞，本院綜核各情，認所
    宣告之刑，以暫不執行為適當，故併予宣告緩刑二年，以啟自新。
據上論斷，應依刑事訴訟法第四百五十五條之一第一項、第三項、第三百六十八條，
刑法第七十四條第一款，判決如主文。
中      華       民       國      九十     年     十     月     四      日
                             台灣台中地方法刑事第一庭
                                     審判長法  官    林  清  鈞
                                           法  官    鄭  文  祺
                                           法  官    吳  進  發
右正本證明與原本無異。
不得上訴。
                                           書記官
中      華       民       國      九十     年     十     月     五      日


司法院資訊處製作；財團法人民間司法改革基金會備份。
